臺灣板橋地方法院刑事判決　　　　　　　96年度訴字第1878號
公　訴　人　臺灣板橋地方法院檢察署檢察官
被　　　告　甲○○
　　　　　　　　　　（
上列被告因搶奪等案件，經檢察官提起公訴（96年度偵字第1141
4 號），被告於本院準備程序進行中就被訴事實為有罪之陳述，
經本院告知被告簡式審判程序之旨，並聽取當事人之意見後，合
議庭裁定由受命法官獨任進行簡式審判程序，本院判決如下：
    主  文
甲○○竊盜，累犯，處有期徒刑陸月；又意圖為自己不法之所有
，而搶奪他人之動產，累犯，處有期徒刑拾月。應執行有期徒刑
壹年參月。
    事  實
一、甲○○前因搶奪、竊盜等案件，經本院於民國94年10月24日
    以94年度訴字第1947號判決判處應執行有期徒刑1 年5 月確
    定；復因竊盜案件，經臺灣桃園地方法院於96年5 月11日以
    96年度桃簡字第1021號簡易判決判處有期徒刑5 月確定，經
    臺灣桃園地方法院於95年7 月20日以95年度聲字第2405號裁
    定應執行有期徒刑1 年8 月確定，甫於96年2 月26日縮刑期
    滿執行完畢（於本案構成累犯）。
二、詎甲○○猶不知悔改，意圖為自己不法之所有，基於竊盜之
    犯意，於96年5 月13日上午6 時許，在臺北縣鶯歌鎮○○路
    與永明街口，趁丙○○所有之車牌號碼XIF-447 號重型機車
    之鑰匙未拔下之際，以該鑰匙啟動電門竊取上開機車（該機
    車經丙○○於96年5 月12日1 時許停放於桃園市○○路○ 段
    317 號對面，而遭不詳人士以不詳方式移至上開地點），得
    手後旋即騎車逃逸，並供己代步之用。嗣於同月13日13時5
    分許，甲○○騎乘前開機車，行經臺北縣三峽鎮○○路65號
    前，見女子乙○○獨自行走於該處，認有幾可乘而萌生為自
    己不法所有之意圖，趁其不及抗拒時，騎車自左側徒手搶奪
    乙○○戴於頸部之金項鍊1 條（約價值新臺幣〈下同〉4 萬
    元），得手後即駕車駛離逃逸，並於當日下午14時許，在桃
    園縣桃園市○○路之遊藝場以7,000 元之價格販售予綽號「
    小陳」之人。嗣於96年5 月16日17時20分許，在臺北縣鶯歌
    鎮○○路53號前，為警循線拘提到案，並起出上開機車及鑰
    匙（上開機車及鑰匙業經警發交丙○○領回）。
三、案經乙○○告訴臺北縣政府警察局三峽分局報告臺灣板橋地
    方法院檢察署檢察官偵查起訴，經合議庭裁定以簡式審判程
    序審理。
    理  由
壹、程序方面：
    查本件被告甲○○所犯竊盜、搶奪罪行，並非死刑、無期徒
    刑、最輕本刑為3 年以上有期徒刑之罪或高等法院管轄第一
    審案件，而其於準備程序進行中，被告先就被訴事實為有罪
    之陳述，經法官告知簡式審判程序之旨，並聽取公訴人及被
    告之意見後，本院認適宜改依簡式審判程序進行，爰依刑事
    訴訟法第273 條之1 第1 項、第284 條之1 規定，由本院合
    議庭以裁定由受命法官獨任進行簡式審判程序，合先敘明。
貳、實體方面：
一、上揭犯罪事實，業據被告甲○○於警詢、偵查及本院準備程
    序、審理時均自白不諱，核與證人丙○○、乙○○、周士傑
    於警詢中指述之情節相符，並有贓物認領保管單1 紙、監視
    器翻拍照片2 幀在卷供憑，足認被告之自白與事實相符，堪
    予採信。本案事證明確，被告犯行堪以認定，應予依法論科
    。
二、核被告甲○○所為，係犯刑法第320 條第1 項之竊盜罪，及
    同法第325 條第1 項之搶奪罪。被告所犯上開二罪間，犯意
    各別、罪名有異，應予分論併罰。又被告有如事實欄所述之
    犯罪、科刑與刑之執行紀錄，有前開臺灣高等法院被告前案
    紀錄表1 紙附卷可稽，其於有期徒刑執行完畢後，再故意犯
    本件有期徒刑以上之罪，為累犯，所犯二罪應均依刑法第47
    條第1 項之規定加重其刑。爰審酌被告有事實欄所載之前科
    紀錄，有前開臺灣高等法院被告前案紀錄表在卷可稽，足證
    素行不佳，於前案竊盜、搶奪案件甫經執行完畢，竟又為本
    件相同犯行，顯見並無悛悔之意，惡性匪淺，尤應嚴懲而不
    宜輕縱，而所竊與搶得之物品價值雖非甚鉅，惟其年輕力壯
    ，竟不思憑己力謀生，僅為滿足其一己之需即為竊盜與搶奪
    犯行，並以獨行之人為搶奪對象，足以造成一般民眾之恐懼
    ，嚴重危害社會安全，然在偵審中能直承犯行，犯後態度尚
    稱良好等一切情狀，分別量處如主文所示之刑，並定其應執
    行之刑，以資儆懲。
據上論斷，應依刑事訴訟法第273條之1第1項、第299條第1項前
段，刑法第320條第1項、第325條第1項、第47條第1項、第51條
第5款，刑法施行法第1條之1第1項、第2項前段，判決如主文。
本案經檢察官吳宗光到庭執行職務。
中　　華　　民　　國　　96　　年　　6 　　月　　28　　日
                  刑事第十七庭  法  官  鄭燕璘
上列正本證明與原本無異。
如不服本判決，應於判決送達後10日內向本院提出上訴書狀 (應
附繕本)， 上訴於臺灣高等法院。
                                書記官  呂紹明
中　　華　　民　　國　　96　　年　　6 　　月　　28　　日
附錄本案論罪科刑法條全文：
刑法第320 條：
意圖為自己或第三人不法之所有，而竊取他人之動產者，為竊盜
罪，處5 年以下有期徒刑、拘役或5 百元以下罰金。
意圖為自己或第三人不法之利益，而竊佔他人之不動產者，依前
項之規定處斷。
前二項之未遂犯罰之。
刑法第325條：
意圖為自己或第三人不法之所有，而搶奪他人之動產者，處6月
以上5年以下有期徒刑。
因而致人於死者，處無期徒刑或七年以上有期徒刑，致重傷者，
處3年以上10年以下有期徒刑。
第一項之未遂犯罰之。
